---
title: "IOTC Data Analisys (Comparison Georef to Global and conversion factors)"
date: "`r format(Sys.time(), '%d %B, %Y')`"
author:
  - name: Bastien Grasset
    email: bastien.grasset@ird.fr
    affiliation:
      - IRD
      - MARBEC
  - name: Julien Barde
    affiliation:
      - IRD
      - MARBEC
address:
  - code: IRD
    address: Institut de Recherche pour le Développement (IRD), av. Jean Monnet, CS 30171, 34203 Sète cédex, France
  - code: MARBEC
    address: MARBEC, University of Montpellier, CNRS, Ifremer, IRD, Sète, France
csl: dmk-format.csl
link-citations: TRUE
output:
  bookdown::gitbook:
    config:
      toc:
        collapse: subsection
        scroll_highlight: true
        before: null
        after: null
  bookdown::pdf_document2:
    latex_engine: lualatex 
    extra_dependencies: ["adjustbox", "subfig", "flafter", "makecell"]
    toc: TRUE
    keep_tex: TRUE
    template: template.tex
    #md_extensions: "-autolink_bare_uris"
    number_sections: TRUE
    citation_package: default # Can also be "natbib"
    always_allow_html: TRUE
    keep_md: TRUE
abstract: "This document provide an overview of inconsistency in the data from IOTC that creates issues with final IRD LVL 2 data. When possible, some explenations are provided to explain those inconsistencies, however the results shows that the available explenations do not cover the entire issues."
geometry: "margin=20mm"
papersize: a4
endfloat: FALSE
numberlines: FALSE
authblk: FALSE
footnotehyper: FALSE
urlcolor: blue
linkcolor: blue
citecolor: blue
graphics: TRUE
tables: TRUE
fancyhdr:
  first:
    headleft: "Global Tuna Atlas outputs and process"
    headright: "2023"
    headrulewidth: 0pt
  subsequent:
    headleft: "Global Tuna Atlas outputs and process"
    headright: "2023"
    headrulewidth: 1pt
    footrulewidth: 0pt
---

In the following document:
The total of the strata in georereferenced dataset for which an equivalent strata exist in the nominal dataset but is inferior will be call **georef_sup_nom** (with the corresponding dimensions of the stratas ex: species/year or species/year/gear_type etc...). 
The total of stratas in the georeferenced dataset for whihc an equivalent does not exist in the nominal dataset (concerning thus values in tons but also number of fish) will be named **georef_no_nom**.

Dans ce rapport on tente de mettre en évidence et d'expliquer certaines incohérences entre différents jeux de données. Le cas est ici IOTC mais on retrouve des incohérences similaires pour chaque tRFMO. 


```{r setup, include=FALSE}

knitr::opts_chunk$set(
	echo = FALSE,
	message = FALSE,
	warning = FALSE
)
base::options(knitr.duplicate.label = "allow")

```


```{r functions}

source("https://raw.githubusercontent.com/firms-gta/geoflow-tunaatlas/master/tunaatlas_scripts/generation/download_zenodo_csv.R")
source("https://raw.githubusercontent.com/firms-gta/geoflow-tunaatlas/master/Analysis_markdown/functions/Functions_markdown.R")
source("https://raw.githubusercontent.com/firms-gta/geoflow-tunaatlas/master/tunaatlas_scripts/generation/download_zenodo_csv.R")
source("https://raw.githubusercontent.com/firms-gta/geoflow-tunaatlas/master/Analysis_markdown/functions/time_coverage_analysis.R")
source("https://raw.githubusercontent.com/firms-gta/geoflow-tunaatlas/master/Analysis_markdown/functions/Groupping_differences.R")
source("https://raw.githubusercontent.com/firms-gta/geoflow-tunaatlas/master/Analysis_markdown/functions/compare_strata_differences.R")

compare_nominal_georef_corrected <- function(nominal, georef_mapped, list_strata = list(c("species", "year", "source_authority", "gear_type", "fishing_fleet"))) {
  # Convertir les data.frames en data.tables
  setDT(nominal)
  setDT(georef_mapped)
  
  # Créer la colonne "year" à partir de time_start
  georef_mapped[, year := as.character(year(ymd(time_start)))]
  nominal[, year := as.character(year(ymd(time_start)))]
  
  # Conserver uniquement les données en tonnes
  georef_mapped_tons <- georef_mapped[measurement_unit == "t"]
  
  # Initialise une liste pour stocker les résultats (un résultat pour chaque liste de dimensions à conserver pour faire la comparaison)
  results <- list()
  
  for (strata in list_strata) {
    # Nom pour la catégorie actuelle de strata
    name <- paste0(toString(strata))
    
    # Agréger les données pour le nominal et georef sur les colonnes spécifiées dans 'strata' (ex groupper les données par années, espèces, engins, pavillon)
    nominal_grouped <- nominal[, .(measurement_value_nominal = sum(measurement_value, na.rm = TRUE)), by = strata]
    georef_mapped_grouped <- georef_mapped[, .(measurement_value_georef = sum(measurement_value, na.rm = TRUE)), by = strata]
    georef_mapped_tons_grouped <- georef_mapped_tons[, .(measurement_value_georef_tons = sum(measurement_value, na.rm = TRUE)), by = strata]
    
    # # Retirer les valeurs des colonnes pour comparer uniquement les strates (si on veut garder que elles)
    nominal_grouped_without_value <- nominal_grouped[, .SD, .SDcols = strata]
    georef_grouped_without_value <- georef_mapped_grouped[, .SD, .SDcols = strata]
    georef_tons_grouped_without_value <- georef_mapped_tons_grouped[, .SD, .SDcols = strata]

    
    # # Assurer que les colonnes sont dans le même ordre pour la comparaison
    setcolorder(georef_grouped_without_value, names(nominal_grouped_without_value))
    setcolorder(georef_tons_grouped_without_value, names(nominal_grouped_without_value))
    
    # Trouver les strates présentes dans georef_mapped mais absentes de nominal
    georef_no_nominal <- fsetdiff(georef_grouped_without_value, nominal_grouped_without_value, all = FALSE)
    georef_no_nominal_with_value <- merge(georef_mapped[measurement_unit == "t"], georef_no_nominal, by = strata, all = FALSE)
    sum_georef_no_nominal <- sum(georef_no_nominal_with_value$measurement_value ,na.rm = TRUE)
    
    
    # Comparer uniquement les données en tonnes
    georef_tons_no_nominal <- fsetdiff(georef_tons_grouped_without_value, nominal_grouped_without_value, all = FALSE)
    
    # Comparer les valeurs des strates communes entre nominal et georef_mapped pour les données en tonnes
    georef_sup_nominal <- merge(nominal_grouped, georef_mapped_tons_grouped, by = strata, all = FALSE)

        # Vérifier si les colonnes existent après le merge
    if ("measurement_value_georef_tons" %in% names(georef_sup_nominal) && 
        "measurement_value_nominal" %in% names(georef_sup_nominal)) {
      georef_sup_nominal[, Difference := measurement_value_georef_tons - measurement_value_nominal]
      georef_sup_nominal <- georef_sup_nominal[round(Difference, 3) > 1] # Supérieur strictement à 1, on s'affranchit des petits kouaks
    } else {
      georef_sup_nominal <- data.table()  # Retourne une table vide s'il n'y a pas de données
    }
    
 if ("fishing_fleet" %in% colnames(georef_sup_nominal)){
    tons_nei_georef <- georef_no_nominal_with_value[
  fishing_fleet == "NEI" ,
  sum(measurement_value)] + georef_sup_nominal[
  fishing_fleet == "NEI" ,
  sum(measurement_value_georef_tons) 
    ]} else {
  tons_nei_georef <- 0
    }
    
    tons_aggregated_georef <- georef_no_nominal_with_value[
 species %in% c("TUN", "TUS" ,"BIL"),
  sum(measurement_value)
] + georef_sup_nominal[
 species %in% c("TUN", "TUS" ,"BIL"),
  sum(measurement_value_georef_tons)
]
    
    if ("fishing_fleet" %in% colnames(nominal_grouped)){
tons_nei_nominal <- nominal_grouped[
  fishing_fleet == "NEI",
  sum(measurement_value_nominal)
]} else {tons_nei_nominal <- 0}


sum_georef_sup_nom <- sum(georef_sup_nominal$Difference, na.rm = TRUE)

  suffisant <- ifelse(sum_georef_no_nominal + sum_georef_sup_nom -(tons_aggregated_georef + tons_nei_georef) > 0, FALSE, TRUE)
    # Stocker les résultats
    results[[name]] <- list(
      georef_no_nominal = georef_no_nominal,           # Strates dans georef mais absentes dans nominal
      georef_no_nominal_with_value = georef_no_nominal_with_value,           # Strates dans georef mais absentes dans nominal avec la valeur totale
      georef_tons_no_nominal = georef_tons_no_nominal, # Strates en tonnes absentes dans nominal
      georef_sup_nominal = georef_sup_nominal,          # Strates où georef est supérieur à nominal
      tons_nei_nominal = tons_nei_nominal,          # Strates nei qui pourraient expliquer les différences
      tons_nei_georef = tons_nei_georef,          # Strates nei qui pourraient expliquer les différences
      sum_georef_no_nominal = sum_georef_no_nominal, 
      suffisant = suffisant, 
      tons_aggregated_georef = tons_aggregated_georef,
      sum_georef_sup_nom = sum_georef_sup_nom
    )
  }
  
  return(results)
}


formals(qflextable2)$pgwidth = 4

```

```{r package}

library(data.table)
library(lubridate)
require(here)
require(dplyr)
require(ggplot2)
require(cowplot)
require(RColorBrewer)
require(flextable)
require(tidyr)
require(stringr)
require(httr)
require(jsonlite)
require(readr)

```


```{r, cache=TRUE}


if (!file.exists(here::here("data/global_nominal_catch_firms_level0_harmonized.csv"))) {
  # Télécharger le fichier si nécessaire
  nominal_init <- download_zenodo_csv("10.5281/zenodo.11410529", "global_nominal_catch_firms_level0_harmonized.csv")
  readr::write_csv(nominal_init, here::here("data/global_nominal_catch_firms_level0_harmonized.csv"))

} else {
  nominal_init <- readr::read_csv(here::here("data/global_nominal_catch_firms_level0_harmonized.csv"))
}

if (!file.exists(here::here("data/global_catch_firms_level0_harmonized.csv"))) {
  # Télécharger le fichier si nécessaire
    level0 <- download_zenodo_csv("10.5281/zenodo.11460074", "global_catch_firms_level0_harmonized.csv")
    readr::write_csv(level0, here::here("data/global_catch_firms_level0_harmonized.csv"))
} else {
      level0 <- readr::read_csv(here::here("data/global_catch_firms_level0_harmonized.csv"))
}

# nominal <- nominal_init%>% dplyr::filter(source_authority == "IOTC") %>% dplyr::filter(species %in% c("ALB", "BET", "YFT", "SKJ", "SWO", "TUN", "TUS", "BIL")) #%>% dplyr::select(-source_authority)
# lvl0 <-level0 %>% dplyr::filter(source_authority == "IOTC")%>% dplyr::filter(species %in% c("ALB", "BET", "YFT", "SKJ", "SWO", "TUN", "TUS", "BIL")) #%>% dplyr::select(-source_authority)


list_stratalist <- list(c("species", "year"), c("species", "year", "gear_type"),  c("species", "year", "gear_type", "fishing_fleet"), c("species", "year", "fishing_fleet"))

lvl0_strata <- compare_nominal_georef_corrected(nominal_init , level0, list_strata = list_stratalist)

lvl0_strata$`species, year`$sum_georef_no_nominal # 268 976.6
lvl0_strata$`species, year`$sum_georef_sup_nom #9900.419
lvl0_strata$`species, year`$tons_aggregated_georef # 268 976.6

# Les données georef no nominales sont expliquées par les aggregations BIL, TUN, TUS pour strata species, year, source_authority
# Les données georef sup nominales ne sont pas expliquées par des aggregations ou par des NEI pour ces même strates (pour environ 10 000 tonnes)

georef_sup_nom_andgeoref_no_nom_st_gear <- lvl0_strata$`species, year, gear_type`$sum_georef_no_nominal + lvl0_strata$`species, year, gear_type`$sum_georef_sup_nom # 711 605.7 + 492 472.6 = 4 797 276
lvl0_strata$`species, year, gear_type`$tons_aggregated_georef # = 268 977
lvl0_strata$`species, year, gear_type`$tons_nei_georef # 0 donc l'aggregation ne permet pas d'expliquer ni les georef no nominales, ni les georef_sup_nom

lvl0_strata$`species, year, gear_type, fishing_fleet`$sum_georef_no_nominal +lvl0_strata$`species, year, gear_type, fishing_fleet`$sum_georef_sup_nom # 715 402.6 + 808 410.7 = 1 523 813
lvl0_strata$`species, year, gear_type, fishing_fleet`$tons_aggregated_georef # = 268 977
lvl0_strata$`species, year, gear_type, fishing_fleet`$tons_nei_georef # 203 111.5 donc l'aggregation et les nei ne permettent pas d'expliquer les sup to nom et les no nom (même en les sommant)


```


# Première partie: Données géoreferencées supérieures aux données nominales ou sans correspondance

## Les données georeferencées supérieures aux nominales pour les strates espèces années 

NB: Il n'y a pas d'espèces aggrégées dans les nominales tels que TUN, TUS ou BIL pour expliquer ces différences.


```{r}

qflextable2(lvl0_strata$`species, year`$georef_sup_nominal, captionn = "Strates supérieures en Georef que en nominales sur comparaison espèces/année")

```

Il y a 10 000 tonnes au total de données supérieures en georeferencées, ça représente pas grand chose au total et peut très bien venir d'erreur à la marge sans remettre en cause le prisme de comparaison qui est que les données nominales devraient toujours être supérieur aux données géoreferencées pour une même strate. Ceci dit doit-on augmenter les données nominales sur cette base ? Baisser les données georeferencées?

La question se pose pour IOTC mais également pour toutes les autres tRFMOs (excepté CCSBT).

## Les données georeferencées supérieures aux nominales pour les strates espèces années engin

```{r}

qflextable2(head(lvl0_strata$`species, year, gear_type`$georef_sup_nominal), "Georef_sup_to_nom strate espèces/engins/années (5premières lignes)")
qflextable2(head(lvl0_strata$`species, year, gear_type`$georef_no_nominal_with_value), "Georef_no_nom strate espèces/engins/années (5premières lignes)")

```

Ces strates supérieures peuvent être gommées par la suite car peut être qu'il y a un report des données d'un certain engin sur un autre (faisant que la somme n'est pas sup au nom). Cependant cela reste problématique, faut-il garder cette représentation de chaque engin pour chaque classe ou juste les enlever car les nominales ne correspondent pas vraiment et qu'il faut tout mettre en 99.9. Elles représentent un total de `r georef_sup_nom_andgeoref_no_nom_st_gear` tonnes, il n'y a ni "99.9" ni données aggregées du type TUN, TUS, BIL dans les nominales qui peuvent expliquer ces problèmes.

## Les données georeferencées supérieures aux nominales pour les strates espèces années engin fishing_fleet

On regarde un peu en détail ces données.


```{r qflextableGeorefsuptonomstrate}

qflextable2(head(lvl0_strata$`species, year, gear_type, fishing_fleet`$georef_sup_nominal), captionn = "Georef_sup_to_nom strate espèces/engins/années/fishing_fleet (5premières lignes)")

qflextable2(head(lvl0_strata$`species, year, gear_type, fishing_fleet`$georef_no_nominal_with_value), "Georef_not_nom strate espèces/engins/années/fishing_fleet (5premières lignes)")

```


```{r, cache = FALSE}

georef_no_nom_st_gear_ff <- as.data.frame(lvl0_strata$`species, year, gear_type, fishing_fleet`$georef_no_nominal_with_value) %>% dplyr::mutate(measurement_unit = "t") %>% dplyr::mutate(time_start = as.character(time_start))
georef_sup_nom_st_gear_ff <- as.data.frame(lvl0_strata$`species, year, gear_type, fishing_fleet`$georef_sup_nominal) %>% dplyr::mutate(measurement_unit = "t") %>% dplyr::mutate(measurement_value = Difference) %>% dplyr::mutate(time_start = paste0(year , "-01-01"))

species_no_nom_st_gear_ff <- pie_chart_2_default("species", georef_no_nom_st_gear_ff, second = georef_sup_nom_st_gear_ff, titre_1 = "Georef_no_nom", titre_2 = "Georef_sup_nom")

gear_type_no_nom_st_gear_ff <- pie_chart_2_default("gear_type", georef_no_nom_st_gear_ff, second = georef_sup_nom_st_gear_ff, titre_1 = "Georef_no_nom", titre_2 = "Georef_sup_nom")
fishing_fleet_no_nom_st_gear_ff <- pie_chart_2_default("fishing_fleet", georef_no_nom_st_gear_ff, second = georef_sup_nom_st_gear_ff, titre_1 = "Georef_no_nom", titre_2 = "Georef_sup_nom")

time_coverage_analysis_list_st_gear_ff <- time_coverage_analysis(list(fonction_groupement("time_start", georef_no_nom_st_gear_ff, georef_sup_nom_st_gear_ff )), "time_start", titre_1 = "georef_no_nom",titre_2 = "georef_sup_nom")

```


```{r, results='asis'}

render_subfigures(plots_list = list(species_no_nom_st_gear_ff, gear_type_no_nom_st_gear_ff, fishing_fleet_no_nom_st_gear_ff) , titles_list =list(NULL, NULL, NULL), general_title = "Characteristics of data sup to nom and data no nom (Stratas species/year/gear/fishing_fleet)")

```

On voit que ça concerne pas les mêmes strates d'engins, mais les mêmes espèces notamment SKJ. On retrouve que l'aggrégation en TUN dans les georef peut expliquer une partie des données georef_sup_nom.

Concernant les fishing_fleet on constate que LKA et MDV sont présentes dans les deux. On note bien que l'aggrégation de toutes ces fishing_fleet en NEI ne saurait pas régler le problème des engins.

```{r, fig.cap = time_coverage_analysis_list_st_gear_ff$titles[1]}

time_coverage_analysis_list_st_gear_ff$plots[[1]]

```

Au final, on voit que les données sup sont tout de même bien supérieures aux données non présentes. Ainsi que plus étalées dans le temps (les georef_no_nom sont en mois et les georef_sup_nom en année d'ou l'allure du graphique)

On regarde la disposition temporelle pour les strates sans fishing_fleet.

```{r st_gear}

georef_no_nom_st_gear <- as.data.frame(lvl0_strata$`species, year, gear_type`$georef_no_nominal_with_value) %>% dplyr::mutate(measurement_unit = "t")%>% dplyr::mutate(time_start = as.character(time_start)) 

georef_sup_nom_st_gear <- as.data.frame(lvl0_strata$`species, year, gear_type`$georef_sup_nominal) %>% dplyr::mutate(measurement_unit = "t") %>% dplyr::mutate(measurement_value = Difference) %>% dplyr::mutate(time_start = paste0(year , "-01-01"))

time_coverage_analysis_list_st_gear <- time_coverage_analysis(list(fonction_groupement("time_start", georef_sup_nom_st_gear_ff, georef_sup_nom_st_gear )), "time_start", titre_1 = "georef_sup_nom_st_gear_ff",titre_2 = "georef_sup_nom_st_gear")
```


```{r, fig.cap = time_coverage_analysis_list_st_gear$titles[1]}

time_coverage_analysis_list_st_gear$plots[[1]]

```

C'est sensiblement la même juste un peu moins de georef_sup_nom aux années avant 1980 mais le gros ne bouge pas. Donc le problème vient pas d'un report des données d'un fishing_fleet à un autre. On regarde les strates c(species, fishing_fleet, year) pour voir si le report pourrait plutôt être expliqué entre les gear_type.

## Strates espèces années fishing_fleet

```{r georefsupnomstff}

georef_sup_nom_st_ff <- as.data.frame(lvl0_strata$`species, year, fishing_fleet`$georef_sup_nominal) %>% dplyr::mutate(measurement_unit = "t") %>% dplyr::mutate(measurement_value = Difference) %>% dplyr::mutate(time_start = paste0(year , "-01-01"))

```

```{r}

time_coverage_analysis_list_st_ff <- time_coverage_analysis(list(fonction_groupement("time_start", georef_sup_nom_st_ff, georef_sup_nom_st_gear )), "time_start", titre_1 = "georef_sup_nom_st_ff",titre_2 = "georef_sup_nom_st_gear")

```


```{r, fig.cap = time_coverage_analysis_list_st_ff$titles[1]}

time_coverage_analysis_list_st_ff$plots[[1]]

```

On voit que pour la majorité des années, lisser les différences nom/geo en regroupant les engins permet de réduire ces différences. On peut donc supposer que ces problèmes proviennent de reports entre des engins pour une même strate. 


# Deuxième partie: Les facteurs de conversion IOTC: Conversion des données NO en T à l'origine de données Georef_sup_nom


Les facteurs de conversion fournis par l'IOTC sont préalablement mappés pour correspondre aux standards CWP. On les utilise par la suite pour convertir les données en nombre pour un match de strates espèces/mois/gear_type/fishing_fleet/geographic_identifier (résolution plutôt fine).

On appelera dans cette partie: 
**conv_number_only** les jeux de données avec la conversion de NO à T toutes les strates qui n'ont qu'une seule unité pour un même mois, gear, fishing_fleet, species, geographic_identifier. (lvl0_conv_n_only dans le script)
**conv_number** le jeux de données ou toutes les données en NO sont converties en T si un facteur de conversion est disponible.

```{r, cache=TRUE}

	        IOTC_conv_fact_mapped <- readr::read_csv(here::here("data/iotc_conv_fact_mapped.csv")) %>% 
          dplyr::mutate(gear_type = as.character(gear_type), time_start = as.character(time_start)) %>% 
          dplyr::mutate(year = as.character(lubridate::year(time_start)))

lvl0_conv <- lvl0 %>% 
          dplyr::mutate(time_start = as.character(time_start))%>% 
                                                             dplyr::mutate(time_end = as.character(time_end))%>% 
                                                             dplyr::mutate(geographic_identifier = as.character(geographic_identifier))

lvl0_tons <- lvl0_conv %>% dplyr::filter(measurement_unit == "t") 

lvl0_number <- lvl0_conv  %>% dplyr::filter(measurement_unit == "no") %>% dplyr::inner_join(IOTC_conv_fact_mapped %>% dplyr::rename(conversion_factors = measurement_value)  %>% 
                                                             dplyr::mutate(time_end = as.character(time_end))%>% 
                                                             dplyr::mutate(geographic_identifier = as.character(geographic_identifier)) %>% 
                                                             dplyr::select(-measurement_unit)) %>% 
          dplyr::mutate(measurement_value = measurement_value * conversion_factors) %>% 
          dplyr::mutate(measurement_unit = "t") %>% 
          dplyr::select(colnames(lvl0)) 

lvl0_upgraded <- rbind(lvl0_number, lvl0_tons)
        
list_stratalist <- list(c("species", "year")) #, c("species", "year", "gear_type"),  c("species", "year", "gear_type", "fishing_fleet")

lvl0_strata_upgraded <- compare_nominal_georef_corrected(nominal , lvl0_upgraded, list_strata = list_stratalist)

        lvl0_conv_n_only <-lvl0 %>% 
          dplyr::mutate(time_start = as.character(time_start))%>% 
                                                             dplyr::mutate(time_end = as.character(time_end))%>% 
                                                             dplyr::mutate(geographic_identifier = as.character(geographic_identifier)) %>% 
          group_by(time_start,time_end, species, fishing_fleet, gear_type, source_authority, fishing_mode, geographic_identifier) %>%
            dplyr::mutate(numberunit = n_distinct(measurement_unit)) # on regarde les strates ayant deux unités différentes, on ne convertit que elles
        
        lvl0_onlynumber <- lvl0_conv_n_only %>% dplyr::filter(measurement_unit == "no" & numberunit ==1)%>% 
          dplyr::select(colnames(lvl0_conv_n_only))
        
        lvl0_onlytons_and_number_tons <- lvl0_conv_n_only %>% dplyr::filter(!(measurement_unit == "no" & numberunit ==1))%>% 
          dplyr::select(colnames(lvl0_conv_n_only)) %>% dplyr::filter(measurement_unit != "no")
        
        only_number_raised <- lvl0_onlynumber %>% dplyr::inner_join(IOTC_conv_fact_mapped %>% dplyr::rename(conversion_factors = measurement_value)  %>% 
                                                             dplyr::mutate(time_end = as.character(time_end))%>% 
                                                             dplyr::mutate(geographic_identifier = as.character(geographic_identifier)) %>% 
                                                             dplyr::select(-measurement_unit)) %>% 
          dplyr::mutate(measurement_value = measurement_value * conversion_factors) %>% 
          dplyr::mutate(measurement_unit = "t") %>% 
          dplyr::select(colnames(lvl0_conv_n_only))
        
        lvl0_onlytons_and_number_tons_without_number <- lvl0_onlytons_and_number_tons %>%  dplyr::filter(measurement_unit != "no")
        
        lvl0_upgraded_st_only_no <- rbind(only_number_raised, lvl0_onlytons_and_number_tons_without_number)
        
        lvl0_upgraded_st_only_no <- lvl0_upgraded_st_only_no %>%
          dplyr::ungroup() %>%
          dplyr::group_by(across(-measurement_value)) %>% 
          dplyr::summarise(measurement_value = sum(measurement_value, na.rm = TRUE), .groups = 'drop')
        
        list_stratalist <- list(c("species", "year")) #, c("species", "year", "gear_type"),  c("species", "year", "gear_type", "fishing_fleet")

lvl0_strata_upgraded_only_number <- compare_nominal_georef_corrected(nominal , lvl0_upgraded_st_only_no, list_strata = list_stratalist)

```

## Conversion de toutes les données NO

On regarde l'impact de la conversion de tous les captures en "no" sur les strates georef_sup_nom (pas d'impact sur le nombre de strates georef_no_nom mais uniquement sur les valeurs totales) : 

```{r}

georef_sup_nom <- as.data.frame( lvl0_strata$`species, year`$georef_sup_nominal) %>% dplyr::mutate(measurement_unit = "t") %>% dplyr::mutate(measurement_value = Difference) %>% dplyr::mutate(time_start = paste0(year , "-01-01"))

georef_no_nom_conv <- as.data.frame(lvl0_strata_upgraded$`species, year`$georef_no_nominal_with_value) %>% dplyr::mutate(measurement_unit = "t") %>% dplyr::mutate(time_start = as.character(time_start))

georef_sup_nom_conv <- as.data.frame(lvl0_strata_upgraded$`species, year`$georef_sup_nominal) %>% dplyr::mutate(measurement_unit = "t") %>% dplyr::mutate(measurement_value = Difference) %>% dplyr::mutate(time_start = paste0(year , "-01-01"))

georef_no_nom_conv_number_only <- as.data.frame(lvl0_strata_upgraded_only_number$`species, year`$georef_no_nominal_with_value) %>% dplyr::mutate(measurement_unit = "t") %>% dplyr::mutate(time_start = as.character(time_start))

georef_sup_nom_conv_number_only <- as.data.frame(lvl0_strata_upgraded_only_number$`species, year`$georef_sup_nominal) %>% dplyr::mutate(measurement_unit = "t") %>% dplyr::mutate(measurement_value = Difference) %>% dplyr::mutate(time_start = paste0(year , "-01-01"))

species_no_nom_conv_number_only <- pie_chart_2_default("species", georef_sup_nom, second = georef_sup_nom_conv_number_only, titre_1 = "georef_sup_nom_conv", titre_2 = "georef_sup_nom_conv_number_only")

```

```{r}

species_no_nom_conv <- pie_chart_2_default("species", georef_sup_nom, second = georef_sup_nom_conv, titre_1 = "Georef_sup_nom", titre_2 = "Georef_sup_nom_conv")

time_coverage_analysis_list_conv_init <- time_coverage_analysis(list(fonction_groupement("time_start", georef_sup_nom, georef_sup_nom_conv )), "time_start", titre_1 = "Georef_sup_nom",titre_2 = "Georef_sup_nom_conv")

```

```{r, results='asis'}

render_subfigures(plots_list = list(species_no_nom_conv, time_coverage_analysis_list_conv_init$plots[[1]]) , titles_list =list(NULL, NULL), general_title = "Characteristics of data sup to nom after conversion for strata species/year")

```

Concerne surtout BET et ALB qui ont un gros up par rapport à avant, ainsi que SWO, jusqu'à recouvrir la part des SKJ en proportion (les fact conv de SKJ sont eux très bas). Les facteurs de conversion de ces espèces sont peut être trop haut.

Ca concerne plus d'années désormais, ce ne sont pas juste les mêmes années qui sont augmentées.


```{r}
summary_of_differences <- compute_summary_of_differences(georef_sup_nom, georef_sup_nom_conv, "georef_sup_nom", "georef_sup_nom_conv")   

  groupping_differences_list <- groupping_differences(georef_sup_nom, georef_sup_nom_conv, c("time_start", "Difference"), "geographic_identifier", NULL)
  
  Groupped_all <- groupping_differences_list$Groupped_all

groupement_diff_espece <- fonction_groupement(these_col = "species",georef_sup_nom, georef_sup_nom_conv)
compare_strata_differences_list <- compare_strata_differences(georef_sup_nom, georef_sup_nom_conv, Groupped_all, "georef_sup_nom", "georef_sup_nom_conv", parameter_columns_to_keep = c("Precision", "measurement_unit", "Values dataset 1",
                                                                               "Values dataset 2", "Loss / Gain",
                                                                               "Difference (in %)", "Dimension",
                                                                               "Difference in value"))

# lvl0 %>% dplyr::group_by(measurement_unit) %>% dplyr::summarise(sum = sum(measurement_value)) # tonnes: 21 582 058

```

La différence totale en tonnes est de plus de 2 millions de tonnes en plus (pour strates espèces/années), c'est à dire environ 10% de la valeur en tonnes du niveau 0 et 7% de la valeur après conversion.

## Conversion des données NO pour strate uniquement NO 

Potentielles explications: Les facteurs de conversion ne sont pas appliquables aux donnés sur des strates ayant des valeurs en nombre et en tonnes. 

On regarde les différences entre la conversion des strates NO/T et celle de la conversion des strates uniquement NO (n'ayant pas d'équivalent en tonnes pour une même strate espèces/engin/fishing_fleet/année/geographic_identifier).  On garde geographic_identifier comme une strate car on a remarqué par ailleurs que certains dupliquas (espèces/engin/year/fishing_fleet) ayant deux unités n'ont pas les mêmes géoreferencement.


```{r}

species_no_nom_conv_number_only

```

On voit qu'avec cette méthode on ajoute uniquement des données georef_sup_nom pour une espèce BET et pas pour YFT. C'est plus cohérent avec la répartition (attention concernant uniquement 3 strates) des données georef_sup_nom du début. 


```{r}

time_coverage_analysis_list_conv <- time_coverage_analysis(list(fonction_groupement("time_start", georef_sup_nom_conv, georef_sup_nom_conv_number_only )), "time_start", titre_1 = "georef_sup_nom_conv",titre_2 = "georef_sup_nom_conv_number_only")


time_coverage_analysis_list_conv_only_number_init <- time_coverage_analysis(list(fonction_groupement("time_start", georef_sup_nom_conv_number_only, georef_sup_nom )), "time_start", titre_1 = "georef_sup_nom_conv_number_only",titre_2 = "georef_sup_nom")
```


```{r, results='asis'}

render_subfigures(plots_list = list(time_coverage_analysis_list_conv$plots[[1]], time_coverage_analysis_list_conv_only_number_init$plots[[1]]) , titles_list =list(NULL, NULL), general_title = "Comparaison des valeurs totales de strates sup to nom (year/species) entre les différents jeux de données")

```

On voit qu'avec cette méthode on ajoute peu de dépassement, 

Le fort dépassement des données nominales par les données géoreferencées converties pourrait venir soit d'un problème sur les données avec deux unités (qui seraient en fait des dupliquas) soit des facteurs de conversion calculés sur la base de ces données avec par exmemple un calcul effectué sur la base des nominales mais sans retrait de l'équivalent en tonnes géoreferencés.
