---
title: "Recap of of spatial footprints in IOTC Data and georeferenced data superior to nominal"
date: "`r format(Sys.time(), '%d %B, %Y')`"
author:
  - name: Bastien Grasset
    email: bastien.grasset@ird.fr
    affiliation:
      - IRD
      - MARBEC
  - name: Julien Barde
    affiliation:
      - IRD
      - MARBEC
address:
  - code: IRD
    address: Institut de Recherche pour le Développement (IRD), av. Jean Monnet, CS 30171, 34203 Sète cédex, France
  - code: MARBEC
    address: MARBEC, University of Montpellier, CNRS, Ifremer, IRD, Sète, France
csl: dmk-format.csl
link-citations: TRUE
output:
  bookdown::html_document2:
    number_sections: true
abstract: "This document provide an overview of issues with understanding the link between gereferenced data and nominal data as well as data with multiple units for IOTC 2024 datasets. Code for runnning the analysis:  https://github.com/bastienird/iotc_report/minor_recap.R and https://github.com/bastienird/iotc_report/about.R"
geometry: "margin=20mm"
papersize: a4
endfloat: FALSE
numberlines: FALSE
authblk: FALSE
footnotehyper: FALSE
urlcolor: blue
linkcolor: blue
citecolor: blue
graphics: TRUE
tables: TRUE
fancyhdr:
  first:
    headleft: "IOTC data analysis recap"
    headright: "2023"
    headrulewidth: 0pt
  subsequent:
    headleft: "IOTC data analysis recap"
    headright: "2023"
    headrulewidth: 1pt
    footrulewidth: 0pt
---

```{r setup, include=FALSE}

knitr::opts_chunk$set(echo = FALSE)
# 
```

```{r}
datatable2 <- function(df, options = list(scrollX = TRUE), ...) {
  df[] <- lapply(df, function(x) if(is.numeric(x)) round(x, 3) else x)
  df <- df %>% head(100)
  # Combiner les options par défaut avec celles passées en argument
  options <- modifyList(list(scrollX = TRUE), options)
  
  # Appeler la fonction datatable originale
  DT::datatable(df, options = options, ...)
}

iotc_groupped <- iotc_groupped %>% dplyr::mutate(geo_t = paste(geo_t), geo_no = paste(geo_no)) %>% dplyr::filter(!identical_groups)
```

# Strates à double unité avec empreintes spatiales différentes

```{r, empreintes, fig.cap="Strates à doubles unités avec empreintes spatiales différentes (100 premières sur 970)"}

datatable2(iotc_groupped %>% dplyr::select(time_start, fishing_fleet, species, gear_type) %>% dplyr::distinct())

```


Leur nombre représente `r round(diff_percent,2)`% du nombre total de strates à doubles unités.

# Données georeferenced superior to nominal data 

## Strates espèces/années

```{r}

qflextable2(lvl0_strata$`species, year`$georef_sup_nominal, captionn = "Strates supérieures en Georef que en nominales sur comparaison espèces/année")

```


```{r}

pourcentage_de_donnes_meme_annee_espece_tonnes <- sum(lvl0_strata$`species, year`$georef_sup_nominal$Difference)*100/ sum((level0 %>% dplyr::semi_join(lvl0_strata$`species, year`$georef_sup_nominal) %>% dplyr::filter(measurement_unit == "t"))$measurement_value)

```


Cela représente `r round(pourcentage_de_donnes_meme_annee_espece_tonnes,2)` % des captures des strates équivalentes en tonnes.

On note que pour ces données il y a en plus des données en nombre qui pourraient être converties.  

Verification graphique en annexe [Comparaison_NC_RC_ALB](#fig-Comparaison_NC_RC_ALB)

## Strates espèces/années/fishing_fleet

```{r fig.cap="Georef_sup_nom especes/annees/fishing_fleet juste strate de groupement"}

datatable2(georef_sup_nom_st_ff %>% dplyr::arrange(desc(Difference)))

```

```{r}

pourcentage_de_donnes_meme_annee_espece_tonnes_ff <- sum(lvl0_strata$`species, year, fishing_fleet`$georef_sup_nominal$Difference)*100/ sum((level0 %>% dplyr::semi_join(lvl0_strata$`species, year, fishing_fleet`$georef_sup_nominal) %>% dplyr::filter(measurement_unit == "t"))$measurement_value)

```

Cela représente `r round(pourcentage_de_donnes_meme_annee_espece_tonnes_ff,2)` % des captures des strates équivalentes en tonnes.

# Annexes

## Tableau pour vérification des calculs d'empreintes spatiales différentes

```{r include=FALSE}

empreinte_diff <- rbind(rbind(iotc_groupped%>% dplyr::filter(!identical_groups) %>% dplyr::filter(!geo_no_in_geo_t & !geo_t_in_geo_no) %>% dplyr::mutate(kesako = "Pas d'inclusion")%>% dplyr::slice_head(n=1), iotc_groupped%>% dplyr::filter(!identical_groups)%>% dplyr::filter(geo_t_in_geo_no)%>% dplyr::mutate(kesako = "Tonnes incluses dans nombre")%>% dplyr::slice_head(n=1)), iotc_groupped%>% dplyr::filter(!identical_groups)%>% dplyr::filter(geo_no_in_geo_t)%>% dplyr::slice_head(n=1) %>% dplyr::mutate(kesako = "Nombre inclus dans tonnnes"))%>% dplyr::mutate(geo_t = paste(geo_t), geo_no = paste(geo_no))

```

```{r}

qflextable2(empreinte_diff, "Données avec empreinte spatiale différentes (3 exemples)")

```

## Vérification de la cohérence georef_sup_nom graphiquement

```{r}
plot <- rbind(nominal%>% dplyr::filter(species %in% c("ALB")) %>% dplyr::mutate(year = lubridate::year(time_start))%>% dplyr::group_by(year,measurement_type) %>% dplyr::summarise(measurement_value = sum(measurement_value)), iotc %>% dplyr::filter(measurement_unit == "t") %>% dplyr::filter(species %in% c("ALB"))%>% dplyr::mutate(year = lubridate::year(time_start))%>% dplyr::group_by(year,measurement_type) %>% dplyr::summarise(measurement_value = sum(measurement_value) ))%>% dplyr::group_by(year, measurement_type) %>% dplyr::summarise(measurement_value = sum(measurement_value))
```

<a id="fig-Comparaison_NC_RC_ALB"></a>

```{r Comparaison_NC_RC_ALB, fig.cap = "Measurement_value by year for ALB species, comparison between NC and RC"}
ggplot(plot, aes(x = year, y = measurement_value, color = measurement_type)) +
  geom_line(size = 1) +
  geom_point(size = 2) +
  labs(
    title = "Measurement value by year for ALB species",
    x = "Year",
    y = "Measurement value",
    color = "Measurement type"
  ) +
  theme_minimal() +
  theme(
    plot.title = element_text(hjust = 0.5, face = "bold"),
    legend.position = "bottom"
  )
```

On confirme qu'en 93 il y a une inversion de la courbe de différence.

## Code empreinte spatiale 

```{r echo=TRUE}
# iotc_groupped <- iotc %>%
#   dplyr::group_by(time_start, fishing_fleet, species, gear_type) %>% 
#   # on regarde pour chaque strate l'emrepeinte spatiale des tonnes et des nombres
#   dplyr::summarise(
#     geo_t = list(unique(geographic_identifier[measurement_unit == "t"])),
#     geo_no = list(unique(geographic_identifier[measurement_unit == "no"])),
#     .groups = "drop"
#   ) %>%
#   # Supprimer les lignes où geo_t ou geo_no est NULL ou vide car ce sont des lignes ou il n'y a pas de doublon no/t
#   dplyr::rowwise() %>%
#   dplyr::filter(
#     !(is.null(geo_t) || is.null(geo_no) || length(geo_t) == 0 || length(geo_no) == 0)
#   ) %>%
#   # on regarde les empreintes spatiales identiques ou incluses l'une dans l'autre
#   dplyr::mutate(
#     identical_groups = setequal(geo_t, geo_no),
#     geo_t_in_geo_no = all(geo_t %in% geo_no),
#     geo_no_in_geo_t = all(geo_no %in% geo_t)
#   )%>%
#   # dplyr::filter(!identical_groups) %>%
#   ungroup() %>% 
#   dplyr::distinct()
```

## Petites analyses sur la représentativité des strates à doubles unités ayant des empreintes spatiales différentes

Les pourcentages suivants sont effectué sur la base du nombre de strates ayant une double unité.

```{r spatial-differences, results='asis'}
cat(sprintf("Percentage of strata with different spatial footprints : %.2f%%\n\n", diff_percent))
cat(sprintf("Percentage where tons are within numbers : %.2f%%\n\n", diff_t_in_no))
cat(sprintf("Percentage where numbers are within tons : %.2f%%\n\n", diff_no_in_t))
cat(sprintf("Percentage with completely different spatial footprints : %.2f%%\n\n", partial_diff))
```

## Analyse de l'empreinte spatiale after aggregating data 1 deg to 5 deg (hypothesis of number provided with different resolution for same catch)

```{r spatial-differences, results='asis'}


cat(sprintf("Percentage of strata with different spatial footprints : %.2f%%\n\n", diff_percent_agg))
cat(sprintf("Percentage where tons are within numbers : %.2f%%\n\n", diff_t_in_no_agg))
cat(sprintf("Percentage where numbers are within tons : %.2f%%\n\n", diff_no_in_t_agg))
cat(sprintf("Percentage with completely different spatial footprints : %.2f%%\n\n", partial_diff_agg))

```

Ca ne permet pas d'expliquer la majorité des différences

