---
title: "Analysis of spatial footprints in IOTC Data"
author: "Bastien"
date: "`r Sys.Date()`"
output:
  html_document:
---

```{r setup, include=FALSE}

knitr::opts_chunk$set(echo = FALSE)
# 
```


Code https://github.com/bastienird/iotc_report/minor_recap.R et https://github.com/bastienird/iotc_report/about.R

# Analysis of spatial differences


```{r}
empreinte_diff <- rbind(rbind(iotc_groupped%>% dplyr::filter(!identical_groups) %>% dplyr::filter(!geo_no_in_geo_t & !geo_t_in_geo_no) %>% dplyr::mutate(kesako = "Pas d'inclusion")%>% dplyr::slice_head(n=1), iotc_groupped%>% dplyr::filter(!identical_groups)%>% dplyr::filter(geo_t_in_geo_no)%>% dplyr::mutate(kesako = "Tonnes incluses dans nombre")%>% dplyr::slice_head(n=1)), iotc_groupped%>% dplyr::filter(!identical_groups)%>% dplyr::filter(geo_no_in_geo_t)%>% dplyr::slice_head(n=1) %>% dplyr::mutate(kesako = "Nombre inclus dans tonnnes"))%>% dplyr::mutate(geo_t = paste(geo_t), geo_no = paste(geo_no))
```

```{r spatial-differences, results='asis'}
cat(sprintf("Percentage of strata with different spatial footprints (in percentage of double united stratas): %.2f%%\n\n", diff_percent))
cat(sprintf("Percentage where tons are within numbers (in percentage of double united stratas): %.2f%%\n\n", diff_t_in_no))
cat(sprintf("Percentage where numbers are within tons (in percentage of double united stratas): %.2f%%\n\n", diff_no_in_t))
cat(sprintf("Percentage with completely different spatial footprints (in percentage of double united stratas): %.2f%%\n\n", partial_diff))
```



# Pareil en aggrégeant les données de 1 en 5 deg

Ca ne permet pas d'expliquer la majorité des différences

```{r spatial-differences, results='asis'}


cat(sprintf("Percentage of strata with different spatial footprints (in percentage of double united stratas): %.2f%%\n\n", diff_percent_agg))
cat(sprintf("Percentage where tons are within numbers (in percentage of double united stratas): %.2f%%\n\n", diff_t_in_no_agg))
cat(sprintf("Percentage where numbers are within tons (in percentage of double united stratas): %.2f%%\n\n", diff_no_in_t_agg))
cat(sprintf("Percentage with completely different spatial footprints (in percentage of double united stratas): %.2f%%\n\n", partial_diff_agg))



```

```{r}
datatable2 <- function(df, options = list(scrollX = TRUE), ...) {
  df[] <- lapply(df, function(x) if(is.numeric(x)) round(x, 3) else x)
  df <- df %>% head(100)
  # Combiner les options par défaut avec celles passées en argument
  options <- modifyList(list(scrollX = TRUE), options)
  
  # Appeler la fonction datatable originale
  DT::datatable(df, options = options, ...)
}

iotc_groupped <- iotc_groupped %>% dplyr::mutate(geo_t = paste(geo_t), geo_no = paste(geo_no)) %>% dplyr::filter(!identical_groups)
```

# Empreintes spatiales différentes strates uniquement

```{r fig.cap="Empreintes spatiales différentes strates uniquement"}

datatable2(iotc_groupped %>% dplyr::select(time_start, fishing_fleet, species, gear_type) %>% dplyr::distinct())

```

# Données georef sup nom (strates espèces/années)


```{r}

qflextable2(lvl0_strata$`species, year`$georef_sup_nominal, captionn = "Strates supérieures en Georef que en nominales sur comparaison espèces/année")

```

On note que pour ces données il y a des données en nombre qui pourraient être converties.  

# Données georef sup nom (uniquement les strates espèces/années/fishing_fleet)

```{r fig.cap="Georef_sup_nom especes/annees/fishing_fleet juste strate de groupement"}

datatable2(georef_sup_nom_st_ff %>% dplyr::arrange(desc(Difference)))

```

# Annexe pour vérification des données aux empreintes différentes

```{r}

qflextable2(empreinte_diff, "Données avec empreinte spatiale différentes (3 exemples)")

```
